---
title: "Regex"
author: "Daniel Falbel, William Amorim"
---

```{r, message=FALSE, warning=FALSE, include=FALSE}
knitr::opts_chunk$set(
  collapse = TRUE, 
  out.width = "60%", out.height = "60%",
  fig.retina = 2
)
```

```{r, echo = FALSE, message = FALSE, warning = FALSE}
library(stringr)
```

## Expressões Regulares

Trabalhar com textos exige um certo conhecimento de [expressões regulares](https://pt.wikipedia.org/wiki/Express%C3%A3o_regular). As expressões regulares --- ou simplesmente **regex** --- permitem identificar conjuntos de caracteres, palavras e outros padrões por meio de uma sintaxe concisa. 

O `stringr` utiliza regex da forma descrita [neste documento](http://www.gagolewski.com/software/stringi/manual/?manpage=stringi-search-regex). A própria [definição](https://stat.ethz.ch/R-manual/R-devel/library/base/html/regex.html) de regex do R é um ótimo manual.

Vamos estudar expressões regulares por meio de exemplos e da função `str_detect()`. Ela retorna `TRUE` se uma *string* atende a uma expressão regular e `FALSE` caso contrário. Por exemplo:

```{r}
str_detect("sao paulo", pattern = "paulo$")
str_detect("sao paulo sp", pattern = "paulo$")
```

A regex/pattern "paulo\$" indica que o texto deve ser terminado em "paulo". Existem diversos caracteres auxiliares que vão auxiliar na manipulação dos textos, assim como o "\$". Importante: o valor passado para o argumento `pattern` de qualquer função do pacote `stringr` será entendido como uma regex.

A tabela abaixo mostra a aplicação de cinco regex em seis *strings* distintas.

- '^ban' reconhece apenas o que começa exatamente com "ban".
- 'b ?an' reconhece tudo que tenha "ban", com ou sem espaço entre o "b" e o "a".
- 'ban' reconhece tudo que tenha "ban", mas não ignora case.
- BAN' reconhece tudo que tenha "BAN", mas não ignora case.
- 'ban$' reconhece apenas o que termina exatamente em "ban"

```{r, message=FALSE, warning=FALSE, include=FALSE}
s <- c('ban', 'banana', 'abandonado', 'pranab anderson', 'BANANA', 
            'ele levou ban')

expressoes <- list(
  'ban', # reconhece tudo que tenha "ban", mas não ignora case
  'BAN', # reconhece tudo que tenha "BAN", mas não ignora case
  'ban$', # reconhece apenas o que termina exatamente em "ban"
  '^ban', # reconhece apenas o que começa exatamente com "ban"
  'b ?an' # reconhece tudo que tenha "ban", com ou sem espaço entre o "b" e o "a"
)
```


```{r, echo=FALSE, message=FALSE, warning=FALSE}
library(purrr)
library(dplyr)
library(tidyr)
list(strings = s, expressoes = expressoes) %>%
  cross_d() %>%
  distinct() %>%
  mutate(detect = str_detect(s, expressoes)) %>%
  spread(expressoes, detect) %>%
  knitr::kable()
```

### Quantificadores

Os caracteres `+`, `*` e `{x,y}` indicam quantas vezes um padrão se repete:

- `ey+` significa `e` e depois `y` "**uma vez** ou mais". Por exemplo, reconhece `hey`, `heyy`, `a eyyy`, mas não reconhece `e`, `y` nem `yy`.
- `ey*` significa "**nenhuma vez** ou mais". Por exemplo, reconhece `hey`, `heyy`, `a eyyy` e `e`, mas não reconhece `y` nem `yy`.
- `ey{3}` significa "exatamente três vezes". Por exemplo, reconhece `eyyy` e `eyyyy`, mas não reconhece `eyy`.
- `ey{1,3}` significa "entre uma e três vezes".

Para aplicar um quantificador a um conjunto de caracteres, use parênteses. Por exemplo, `(ey )+` reconhece `ey ey `.

### Conjuntos

Colocando caracteres dentro de `[]`, reconhecemos quaisquer caracteres desse conjunto. Alguns exemplos práticos:

- `[Cc]asa` para reconhecer "casa" em maiúsculo ou minúsculo.
- `[0-9]` para reconhecer somente números. O mesmo vale para letras `[a-z]`, `[A-Z]`, `[a-zA-Z]` etc.
- O símbolo `^` dentro do colchete significa negação. Por exemplo, `[^0-9]` significa pegar tudo o que não é número.
- O símbolo `.` fora do colchete indica "qualquer caractere", mas dentro do colchete é apenas ponto.
- Use `[[:space:]]+` para reconhecer espaços e `[[:punct:]]+` para reconhecer pontuações.

### Miscelânea

- Use `abjutils::rm_accent()` para retirar os acentos de um texto.
- Use `|` para opções. Por exemplo, `desfavor|desprov` reconhece tanto "desfavorável" quanto "desprovido"
- O código `\n` pula linha, `\f` é final da página, `\t` é tab. Use `\` para transformar caracteres especiais em literais.
- Use as funções `tolower()` e `toupper()` para mudar o case de uma *string*. 

A lista de possibilidades com expressões regulares é extensa. 
Um bom lugar para testar o funcionamento das regex é o [regex101](https://regex101.com/).

--------------------------------------------------------------------------------