---
title: "Avançado"
---

## Funções avançadas

Agora que já vimos as funções básicas do `stringr`, e aprendemos um pouco de regex,
vamos às funções mais avançadas. Basicmante, essas funções buscarão `patterns` em
um vetor de strings e farão alguma coisa quando encontrá-lo.

Como já vimos na sessão sobre regex, a função mais simples que possui o argumento
`pattern` é a `str_detect`.

### str_detect()` 

Retorna `TRUE` se a regex é compatível com a string e `FALSE` caso contrário.

```{r}
library(stringr)
str_detect("sao paulo", pattern = "paulo$")
str_detect("sao paulo sp", pattern = "paulo$")
```

### str_replace() e str_replace_all() 

Substituem um padrão (ou todos) encontrado para um outro padrão

```{r}
frutas <- c("uma maçã", "duas pêras", "três bananas")
str_replace(frutas, "[aeiou]", "-") # substitui a primeira vogal de cada string por "-"
str_replace_all(frutas, "[aeiou]", "-") # substitui todas as vogais por "-"

yyyy <- "yyyyy yyyyy ll zz"
str_replace(yyyy, 'y+', 'x') # substitui o primeiro 1 ou mais y's por x
str_replace_all(yyyy, 'y+', 'x') # substitui todos os 1 ou mais y por somente 1 x
str_replace_all(yyyy, 'y', 'x') # substitui y por x

str_replace_all('string     com    muitos espaços', ' +', ' ') # tirar espaços extras
```

Muitas vezes queremos remover alguns caracteres especiais de um texto, mas esses 
caracteres fazem parte de comandos de regex, por exemplo:

```{r, error=TRUE}
string <- "1 + 2 + 5"
str_replace_all(string, "+", "-")
```

Essa forma retorna um erro, pois a função tenta montar uma regex. Você poderia 
tentar de outras formas, que não retornariam erro, mas também não retornariam o 
resultado esperado.

```{r}
str_replace_all(string, " + ", " - ")
```

Nesse caso, use a função `fixed` para indicar para o `stringr` que você não deseja
que o parâmetro seja reconhecido como uma regex.

```{r}
str_replace_all(string, fixed("+"), "-")
```

### str_extract() e str_extract_all()

Extraem padrões de uma string. Por exemplo:

```{r}
r_core_group <- c(
  'Douglas Bates', 'John Chambers', 'Peter Dalgaard',
  'Robert Gentleman', 'Kurt Hornik', 'Ross Ihaka', 'Tomas Kalibera',
  'Michael Lawrence', 'Friedrich Leisch', 'Uwe Ligges', '...'
)
sobrenomes <- str_extract(r_core_group, '[:alpha:]+$')
sobrenomes
```

### str_match() e str_match_all() 

Extrai pedaços da string identificados pela regex. Caso queira extrair 
somente a parte identificada, use parênteses. Isso é útil quando você 
está interessado em uma parte do padrão, mas para identificá-lo precisa

```{r}
# Exemplo de pergunta SOPt: http://pt.stackoverflow.com/q/150024/6036
presidentes <- c("da Fonseca, DeodoroDeodoro da Fonseca", 
"Peixoto, FlorianoFloriano Peixoto", "de Morais, PrudentePrudente de Morais", 
"Sales, CamposCampos Sales")
nomes_presidentes <- str_match(presidentes, '(.*), ([a-zA-Z]{1,})[A-Z]{1}')
nomes_presidentes
str_c(nomes_presidentes[,3], nomes_presidentes[,2], sep = ' ')
```

### str_split() e str_split_fixed()

Separa uma string em várias de acordo com um separador.

```{r}
string <- 'Durante um longo período de tempo o "R" foi escrito "P" como no alfabeto cirílico. O seu nome no alfabeto fenício era "rech". Seu significado era o de uma cabeça, representada pela adaptação do hieróglifo egípcio de uma cabeça. Transformou-se no "rô" dos gregos. Os romanos modificaram o rô acrescentando um pequeno traço para diferenciá-lo do no nosso P.'
str_split(string, fixed('.'))
```

O `str_split_fixed` faz o mesmo que `str_split()`, mas separa apenas `n` vezes.

```{r}
str_split_fixed(string, fixed('.'), 3)
```

### str_subset() 

Retorna somente as strings compatíveis com a regex.

```{r}
frases <- c('a roupa do rei', 'de roma', 'o rato roeu')
str_subset(frases, 'd[eo]')
```

É o mesmo que fazer o subset do R e a função `str_detect`.

```{r}
frases[str_detect(frases, "d[eo]")]
```

