---
title: "Avançado"
author: "Daniel Falbel, William Amorim"
---

```{r, message=FALSE, warning=FALSE, include=FALSE}
knitr::opts_chunk$set(
  collapse = TRUE, 
  out.width = "60%", out.height = "60%",
  fig.retina = 2
)
```

## Funções avançadas

Agora que já vimos as funções básicas do `stringr` e aprendemos um pouco de regex, vamos às funções mais avançadas. Basicamente, essas funções buscarão `patterns` em um vetor de *strings* e farão alguma coisa quando encontrá-lo.

Como já vimos na sessão sobre regex, a função mais simples que possui o argumento
`pattern=` é a `str_detect()`.

### str_detect()` 

Retorna `TRUE` se a regex é compatível com a string e `FALSE` caso contrário.

```{r}
library(stringr)
str_detect("sao paulo", pattern = "paulo$")
str_detect("sao paulo sp", pattern = "paulo$")
```

### str_replace() e str_replace_all() 

Substituem um padrão (ou todos) encontrado para um outro padrão.

```{r}
titulos <- c("o arqueiro", "o andarilho", "o herege")

# remove a primeira vogal de cada string
str_replace(titulos, "[aeiou]", "") 

# substitui todas as vogais por "-"
str_replace_all(titulos, "[aeiou]", "-") 

s <- "--    ffffWda, --- unWvers--    e    tud-  maWs"

# substitui o primeiro f (ou f"s) por "v"
s <- str_replace(s, "f+", "v")
s

# substitui o primeiro hífen (ou hífens) por "A"
s <- str_replace(s, "-+", "A")
s

# substitui todos os hífens (um ou mais) por somente "o"
s <- str_replace_all(s, "-+", "o") 
s

# substitui "W" por "i"
s <- str_replace_all(s, "W", "i") 
s

# tirar espaços extras

s <- str_replace_all(s, " +", " ") 
s
```

Muitas vezes queremos remover alguns caracteres especiais de um texto, mas esses 
caracteres fazem parte de comandos de regex, por exemplo:

```{r, error=TRUE}
s <- "1 + 2 + 5"
str_replace_all(s, "+", "-")
```

Essa forma retorna um erro, pois a função tenta montar uma regex. Você poderia 
tentar de outras formas, que não retornariam erro, mas também não retornariam o 
resultado esperado.

```{r}
str_replace_all(s, " + ", " - ")
```

Nesse caso, use a função `fixed()` para indicar que o parâmetro não é uma regex.

```{r}
str_replace_all(s, fixed("+"), "-")
```

### str_extract() e str_extract_all()

As funções `str_extract()` e `str_extract_all()` extraem padrões de uma *string*. Por exemplo:

```{r}
r_core_group <- c(
  'Douglas Bates', 'John Chambers', 'Peter Dalgaard',
  'Robert Gentleman', 'Kurt Hornik', 'Ross Ihaka', 'Tomas Kalibera',
  'Michael Lawrence', 'Friedrich Leisch', 'Uwe Ligges', '...'
)

sobrenomes <- str_extract(r_core_group, '[:alpha:]+$')
sobrenomes
```

### str_match() e str_match_all() 

As funções `str_match()` e `str_match_all()` extraem pedaços da *string* identificados pela regex. Caso queira extrair somente a parte identificada, use parênteses.

```{r}
# Exemplo de pergunta SOPt: http://pt.stackoverflow.com/q/150024/6036

presidentes <- c("da Fonseca, DeodoroDeodoro da Fonseca", 
"Peixoto, FlorianoFloriano Peixoto", "de Morais, PrudentePrudente de Morais", 
"Sales, CamposCampos Sales")

nomes_presidentes <- str_match(presidentes, '(.*), ([a-zA-Z]{1,})[A-Z]{1}')
nomes_presidentes
str_c(nomes_presidentes[,3], nomes_presidentes[,2], sep = ' ')
```

### str_split() e str_split_fixed()

Essas funções separam uma *string* em várias de acordo com um separador.

```{r}
string <- 'Durante um longo período de tempo o "R" foi escrito "P" como no alfabeto cirílico. O seu nome no alfabeto fenício era "rech". Seu significado era o de uma cabeça, representada pela adaptação do hieróglifo egípcio de uma cabeça. Transformou-se no "rô" dos gregos. Os romanos modificaram o rô acrescentando um pequeno traço para diferenciá-lo do no nosso P.'

str_split(string, fixed('.'))
```

O `str_split_fixed` faz o mesmo que `str_split()`, mas separa apenas `n` vezes.

```{r}
str_split_fixed(string, fixed('.'), 3)
```

### str_subset() 

A função `str_subset()` retorna somente as strings compatíveis com a regex.

```{r}
frases <- c('a roupa do rei', 'de roma', 'o rato roeu')
str_subset(frases, 'd[eo]')
```

É o mesmo que fazer subset usando a função `str_detect`.

```{r}
frases[str_detect(frases, "d[eo]")]
```

--------------------------------------------------------------------------------