---
title: "Exercícios"
---

## Exercícios

**1.** Faça uma regex que capture múltiplas versões da palavra 'casa'. Ela deve funcionar
com as palavras 'Casa', 'CASA', 'CaSa', 'CAsa'. Teste-a usando a função `str_detect`.

```{r ex="exercicio_01", type="sample-code"}
palavras <- c('Casa', 'CASA', 'CaSa', 'CAsa')
```

**2.** Imagine que você possui a seguinte string que é a parte final de uma URL:

* `/ac/rio-branco/xpto-xyz-1-0-1fds2396-5`

Você precisa transformá-la em 'AC - Rio Branco'. **Dica**: Use a função `str_split`.

```{r ex="exercicio_02", type="sample-code"}
url <- c('/ac/rio-branco/xpto-xyz-1-0-1fds2396-5')
```

**3.** Você possui o seguinte vetor de caracteres: `x <- c('Alto', 'Médio', 'Baixo')`. A partir desse vetor,
crie um vetor com os valores `'03 - Alto', '02 - Médio' e '03 - Baixo'.

**4.** Crie uma função que retorna `TRUE` quando a string é um [palíndromo](https://pt.wikipedia.org/wiki/Pal%C3%ADndromo) e `FALSO` caso não seja.
*Palíndromo* é uma sequência que é lida da mesma forma tanto da direita pra esquerda quanto
da esquerda para a direita. O nome 'Ana', por exemplo, é um palíndromo.

**5.** De acordo com as regras da língua portuguesa, antes de “P” ou “B” devemos usar a letra “M”. Em outras palavras, com outras consoantes, usamos a letra “N”. Suponha que você tem o seguinte
texto com erros gramaticais.

```{r, eval = FALSE}
texto <- 'Nós chamamos os bonbeiros quando começou o incêndio.'
```

Crie uma função para corrigí-lo. 

**6.** O CPF é um número de 11 dígitos, por exemplo: 54491651884. No entanto para facilitar
a visualização costumamos mostrá-lo com separadores a cada 3 casas: 544.916.518-84.
Crie uma função que transforma um número de 11 dígitos em uma string com as separações, como um CPF.

**7.** Considere o seguinte texto

```{r}
txt <- "A função mais importante para leitura de dados no `lubridate` é a `ymd`. Essa função serve para ler qualquer data de uma `string` no formato `YYYY-MM-DD`. Essa função é útil pois funciona com qualquer separador entre os elementos da data e também porque temos uma função para cada formato (`mdy`, `dmy`, `dym`, `myd`, `ydm`)."
```

Extraia todas as combinações da função `ymd`, sem repetições.

**8.** Considere os textos abaixo

```{r}
txts <- c(
  'o produto é muito bom',
  'o produto não é bom',
  'o produto não é muito bom',
  'o produto não é ruim',
  'o produto não é não bom'
)
```

Crie uma regra para identificar se o texto refere-se a um feedback positivo ou negativo sobre o produto (considera não bom = ruim e vice-versa). Retorne um vetor lógico que vale `TRUE` se o feedback é positivo e `FALSE` caso contrário.
