---
title: "Exercícios"
author: "William Amorim"
---

```{r, message=FALSE, warning=FALSE, include=FALSE}
knitr::opts_chunk$set(
  collapse = TRUE, 
  out.width = "60%", out.height = "60%",
  fig.retina = 2
)
```

## Respostas

<div class='admonition note'>
<p class='admonition-title'>
Nota
</p>
<p>
Não há apenas uma maneira de resolver os exercícios. Você pode encontrar soluções diferentes das nossas, algumas vezes mais eficientes, outras vezes menos. Quando estiver fazendo suas análises, tente buscar o equilíbrio entre eficiência e praticidade. Economizar 1 hora com a execução do código pode não valer a pena se você demorou 2 horas a mais para programá-lo.
</p>
</div>

--------------------------------------------------------------------------------

**1.** O CPF é um número de 11 dígitos, por exemplo: 54491651884. No entanto para facilitar a visualização costumamos mostrá-lo com separadores a cada 3 casas: 544.916.518-84. Crie uma função que transforma um número de 11 dígitos em uma string com as separações, como um CPF.

```{r, eval = FALSE}

# Sem regex

formata_CPF <- function(num) {
  
  if(str_count(num) != 11) {
    stop("Número inválido!")
  }
  
  # Concatemos cada parte do número, interpolando
  # com os pontos e o traço.
  
  s <- str_c(
    str_sub(num, start = 1, end = 3),
    ".",
    str_sub(num, start = 4, end = 6),
    ".",
    str_sub(num, start = 7, end = 9),
    "-",
    str_sub(num, start = 10, end = 11)
  )
  
}

# Com regex

formata_CPF <- function(num) {
  
  if(str_count(num) != 11) {
    stop("Número inválido!")
  }
  
  str_replace(string = num, 
              pattern = "([0-9]{3})([0-9]{3})([0-9]{3})", 
              replacement = "\\1.\\2.\\3-")
}

```

A função `str_replace()` faz o seguinte:

- O `pattern=` procurará um padrão de 9 números:
    - O primeiro `([0-9]{3})` pega os três primeiros números.
    - O segundo `([0-9]{3})` pega os três próximos números (quarto ao sexto).
    - O terceiro `([0-9]{3})` pega os três números seguintes (sétimo ao nono).
- O `replacement=` substituirá esses 9 números pela *string* formada por:
    - `\\1`, a expressão dada pelo primeiro parêntese do `pattern=`, isto é, os três primeiros números.
    - `.`, o primeiro ponto.
    - `\\2`,  a expressão dada pelo segundo parêntese do `pattern=`, isto é, os três próximos números (quarto ao sexto).
    - `.`, o segundo ponto.
    - `\\3`, a expressão dada pelo terceiro parêntese do `pattern=`, isto é, os três números seguintes (sétimo ao nono).
    - `-`, o traço.
    
--------------------------------------------------------------------------------

**2.** Transforme o vetor de *strings* abaixo em `"03 - Alto" "02 - Médio" "03 - Baixo"`.

```{r ex="exercicio_02", type="sample-code"}
s <- c('Alto', 'Médio', 'Baixo')
```

--------------------------------------------------------------------------------

**3.** Crie uma regex que capture múltiplas versões da palavra 'casa'. Ela deve funcionar com as palavras 'Casa', 'CASA', 'CaSa', 'CAsa'. Teste-a usando a função `str_detect()`.

```{r ex="exercicio_03", type="sample-code"}
s <- c('Casa', 'CASA', 'CaSa', 'CAsa')
```

--------------------------------------------------------------------------------

**4.** Imagine que a seguinte *string* é a parte final de uma URL.

* `/ac/rio-branco/xpto-xyz-1-0-1fds2396-5`

Transforme-a em "AC - Rio Branco" utilizando a função `str_split()`.

```{r ex="exercicio_04", type="sample-code"}
url <- c('/ac/rio-branco/xpto-xyz-1-0-1fds2396-5')
```

--------------------------------------------------------------------------------

**5.** Crie uma função que retorna `TRUE` quando a string é um [palíndromo](https://pt.wikipedia.org/wiki/Pal%C3%ADndromo) e `FALSO` caso não seja.

--------------------------------------------------------------------------------

**6.** De acordo com as regras da língua portuguesa, antes de “p” ou “b” devemos usar a letra “m”. Em outras palavras, com outras consoantes, usamos a letra “N”. Suponha que você tem o seguinte texto com erros gramaticais:

```{r ex="exercicio_06", type="sample-code"}
texto <- 'Nós chamamos os bonbeiros quando começou o incêmdio.'
```

Crie uma função para corrigi-lo. 

--------------------------------------------------------------------------------

**7.** Considere o seguinte texto

```{r ex="exercicio_07", type="sample-code"}
txt <- "A função mais importante para leitura de dados no `lubridate` é a `ymd`. Essa função serve para ler qualquer data de uma `string` no formato `YYYY-MM-DD`. Essa função é útil pois funciona com qualquer separador entre os elementos da data e também porque temos uma função para cada formato (`mdy`, `dmy`, `dym`, `myd`, `ydm`)."
```

Extraia todas as combinações da função `ymd`, sem repetições.

--------------------------------------------------------------------------------

**8.** Considere as frases abaixo

```{r}
s <- c(
  'O produto é muito bom.',
  'O produto não é bom.',
  'O produto não é muito bom.',
  'O produto não é ruim.',
  'O produto não é não bom.'
)
```

Crie uma regra para identificar se o texto refere-se a um feedback positivo ou negativo sobre o produto (considere não bom = ruim e não ruim = bom). Retorne um vetor lógico que vale `TRUE` se o feedback é positivo e `FALSE` caso contrário.

--------------------------------------------------------------------------------