---
title: "Regex"
author: "Julio Trecenti, Daniel Falbel"
date: "December 31, 2016"
output: html_document
---

Trabalhar com textos exige 

Antes de listar as funções do `stringr`, é útil estudar o básico de expressões regulares.

## Expressões regulares

Expressão regular ou *regex* é uma sequência concisa de caracteres que representa várias strings. Entender o básico de expressões regulares é indispensável para trabalhar com textos.

Vamos estudar expressões regulares através de exemplos e com a função `str_detect()`. Essa função retorna `TRUE` se uma string atende à uma expressão regular e `FALSE` em caso contrário.

A tabela abaixo mostra a aplicação de seis `regex` a seis strings distintas.

```{r}
library(stringr)
testes <- c('ban', 'banana', 'abandonado', 
            'pranab anderson', 'BANANA', 
            'ele levou ban')

expressoes <- list(
  'ban', # reconhece tudo que tenha "ban", mas não ignora case
  'BAN', # reconhece tudo que tenha "BAN", mas não ignora case
  regex('ban', ignore_case = TRUE), # reconhece tudo que tenha "ban", ignorando case
  'ban$', # reconhece apenas o que termina exatamente em "ban"
  '^ban', # reconhece apenas o que começa exatamente com "ban"
  'b ?an' # reconhece tudo que tenha "ban", com ou sem espaço entre o "b" e o "a"
)
```

```{r echo=FALSE}
purrr::map(expressoes, ~str_detect(testes, .x)) %>% 
  {do.call(rbind, .)} %>% 
  as.data.frame() %>% 
  setNames(testes) %>% 
  dplyr::mutate(regex = expressoes) %>% 
  dplyr::select(regex, dplyr::everything()) %>% 
  DT::datatable()
```

### Quantificadores

Os caracteres `+`, `*` e `{x,y}` indicam quantas vezes um padrão se repete:

- `ey+` significa `e` e depois `y` "**uma vez** ou mais". Por exemplo, reconhece `hey`, `heyy`, `a eyyy`, mas não reconhece `e`, `y` nem `yy`.
- `ey*` significa "**zero vezes** ou mais". Por exemplo, reconhece `hey`, `heyy`, `a eyyy` e `e`, mas não reconhece `y` nem `yy`.
- `ey{3}` significa "exatamente três vezes". Por exemplo, reconhece `eyyy` e `eyyyy`, mas não reconhece `eyy`.
- `ey{1,3}` significa "entre uma e três vezes".

Para aplicar um quantificador a um conjunto de caracteres, use parênteses. Por exemplo, `(ey )+` reconhece `ey ey `.

### Conjuntos

Colocando caracteres dentro de `[]`, reconhecemos quaisquer caracteres desse conjunto. Alguns exemplos práticos:

- `[Cc]asa` para reconhecer "casa" em maiúsculo ou minúsculo.
- `[0-9]` para reconhecer somente números. O mesmo vale para letras `[a-z]`, `[A-Z]`, `[a-zA-Z]` etc.
- O símbolo `^` dentro do colchete significa negação. Por exemplo, `[^0-9]` significa pegar tudo o que não é número.
- O símbolo `.` fora do colchete indica "qualquer caractere", mas dentro do colchete é apenas ponto.
- Use `[[:space:]]+` para reconhecer espaços e `[[:punct:]]+` para reconhecer pontuações.

### Miscelânea

- Use `abjutils::rm_accent()` para retirar os acentos de um texto.
- Use `|` para opções, por exemplo `desfavor|desprov` reconhece tanto "desfavorável" quanto "desprovido"
- `\n` pula linha, `\f` é final da página, `\t` é tab. Use `\` para transformar caracteres especiais em literais.
- `tolower()` e `toupper()` para mudar o case de uma string. 

A lista de possibilidades com expressões regulares é extensa. 
Um bom lugar para testar o funcionamento de expressões regulares é o [regex101](https://regex101.com/).
