---
title: "stringr: Avançado"
author: "Julio Trecenti, Daniel Falbel"
date: "December 31, 2016"
output: html_document
---

Agora que já vimos as funções básicas do `stringr`, e aprendemos um pouco de regex,
vamos às funções mais avançadas. Basicmante, essas funções buscarão `patterns` em
um vetor de strings e farão alguma coisa quando encontrá-lo.

Como já vimos na sessão sobre regex, a função mais simples que possui o argumento
`pattern` é a `str_detect`.

### str_detect()` 

Retorna `TRUE` se a regex é compatível com a string e `FALSE` caso contrário.

```{r}
library(stringr)
str_detect("sao paulo", pattern = "paulo$")
str_detect("sao paulo sp", pattern = "paulo$")
```

### str_replace() e str_replace_all() 

Substituem um padrão (ou todos) encontrado para um outro padrão

```{r}
frutas <- c("uma maçã", "duas pêras", "três bananas")
str_replace(frutas, "[aeiou]", "-") # substitui a primeira vogal de cada string por "-"
str_replace_all(frutas, "[aeiou]", "-") # substitui todas as vogais por "-"

yyyy <- "yyyyy yyyyy ll zz"
str_replace(yyyy, 'y+', 'x') # substitui o primeiro 1 ou mais y's por x
str_replace_all(yyyy, 'y+', 'x') # substitui todos os 1 ou mais y por somente 1 x
str_replace_all(yyyy, 'y', 'x') # substitui y por x

str_replace_all('string     com    muitos espaços', ' +', ' ') # tirar espaços extras
```

Muitas vezes queremos remover alguns caracteres especiais de um texto, mas esses 
caracteres fazem parte de comandos de regex, por exemplo:

```{r, error=TRUE}
string <- "1 + 2 + 5"
str_replace_all(string, "+", "-")
```

Essa forma retorna um erro, pois a função tenta montar uma regex. Você poderia 
tentar de outras formas, que não retornariam erro, mas também não retornariam o 
resultado esperado.

```{r}
str_replace_all(string, " + ", " - ")
```

Nesse caso, use a função `fixed` para indicar para o `stringr` que você não deseja
que o parâmetro seja reconhecido como uma regex.

```{r}
str_replace_all(string, fixed("+"), "-")
```

### str_match() e str_match_all() 

Extrai pedaços da string identificados pela regex. Caso queira extrair somente a 
parte identificada, use parênteses.

```{r}
frases <- c('a roupa do rei', 'de roma', 'o rato roeu')
str_match(frases, 'roe')
str_match_all(frases, 'ro')
str_match(frases, 'o (ro)')
```

### str_split() e str_split_fixed()

Separa uma string em várias de acordo com um separador.

```{r}
string <- 'eu sei, usar virgulas, de forma, perfeita'

str_split(string, ', ')
str_split(string, ', ', simplify = TRUE)
```

Faz o mesmo que `str_split()`, mas separa apenas `n` vezes

```{r}
str_split_fixed(string, ', ', 3)
str_split_fixed(string, ', ', 4) # igual a str_split(string, simplify = TRUE)
```

### str_subset() 

Retorna somente as strings compatíveis com a regex.

```{r}
frases <- c('a roupa do rei', 'de roma', 'o rato roeu')
str_subset(frases, 'd[eo]')
```

É o mesmo que fazer o subset do R e a função `str_detect`.

```{r}
frases[str_detect(frases, "d[eo]")]
```

